臺灣高等法院花蓮分院刑事判決　　　　 110年度上易字第40號
上　訴　人　臺灣花蓮地方檢察署檢察官
被　　　告　朱火煌
選任辯護人　湯文章律師
上列上訴人因詐欺案件，不服臺灣花蓮地方法院109年度易字第1
85號中華民國110年3月18日第一審判決（起訴案號：臺灣花蓮地
方檢察署109年度偵字第1630號），提起上訴，本院判決如下：
    主  文
上訴駁回。
    事實及理由
一、本案經本院審理結果，認第一審以被告犯刑法第134條、第3
    39條第1項之公務員假借職務上之機會故意犯詐欺取財罪，
    判處有期徒刑6月，認事用法並無不當，量刑尚稱妥適，應
    予維持，並引用如附件第一審判決書記載。
二、檢察官上訴意旨略以：被告於行為前長期在臺灣花蓮地方檢
    察署內擔任總務科長之要職，對署內總務所掌管之相關物品
    （含本件之九芎及龍柏）知之甚詳，雖本件行為時為書記官
    及兼任更生保護會花蓮分會總務專員，但對於受補助合作機
    構及本署同仁而言，仍具有實質影響力，對外可能使被害人
    誤認其確實代表檢察長而致同意讓其取回九芎，對內則可於
    上班期間指揮不知情之本署司機駕駛公務車協助載運更具價
    值之龍柏並進行藏匿。鑑於司法檢察機關立基於人民對司法
    之信賴，掌握強大司法資源及公權力，稍有濫用將使民眾誤
    認為檢察機關藉勢奪利，一旦行為失當，將強烈損害司法廉
    潔，使司法信譽毀於一旦。被告身為檢察機關一員，非但不
    能廉潔自持，更假借檢察長及地檢署之名向受補助合作機構
    索取財物，其對司法威信及機關首長名譽之傷害甚。本案並
    經檢舉及遭媒體詢問，影響機關形象甚鉅。被告於偵查中推
    託匿飾其責，否認佯以檢察長之名為之，諉責曾為其下屬之
    司機，毫無悔意，雖於審理中坦承犯行，但仍與偵審中均坦
    承犯行程度有別，無從等同視之，原判決量刑過輕，請求撤
    銷原判決，更為適當合法之判決等語。
三、經查：本案被告所犯公務員假借職務上機會詐欺犯行，為被
    告坦承在卷，原審依法調查卷內各項相關證據，認被告罪證
    明確，而予依法論罪，業已敘明其所憑之證據及論斷之理由
    ，於法並無不合。而按量刑之輕重，係屬事實審法院得依職
    權裁量之事項，苟於量刑時，已依行為人之責任為基礎，並
    斟酌刑法第57條各款所列情狀，而未逾越法定範圍，又未濫
    用其職權，即不得遽指為違法。又刑罰之量定，屬法院自由
    裁量之職權行使，應審酌刑法第57條所列各款事由及一切情
    狀，為酌量輕重之標準，並非漫無限制；量刑輕重係屬事實
    審法院得依職權自由裁量之事項，苟已斟酌刑法第57條各款
    所列情狀而未逾越法定刑度，不得遽指為違法；且如別無其
    他加重或減輕之原因，下級審量定之刑，亦無過重或失輕之
    不當情形，則上級審法院對下級審法院之職權行使，原則上
    應予尊重（最高法院106年度台上字第1538號、102年度台上
    字第2931號判決要旨參照）。本案原判決就量刑部分以被告
    之責任為基礎，已審酌被告貪圖小利，假借職務上機會以遂
    犯行，使公權力威信受到減損，及犯後坦承犯行，復與被害
    人達成和解，兼衡被告並無前科，暨其犯罪動機、目的、手
    段、情節，及其學歷為高職畢業、自述經濟狀況小康等一切
    情狀，量處有期徒刑6月，已斟酌刑法第57條各款所列情狀
    ，包括上訴意旨所稱各節，且於法定刑度範圍內，詳予考量
    而科刑，從形式上觀之，核無濫用量刑權限，因認原判決就
    被告所量處之刑度尚屬適當。上訴人以前詞指摘原判決不當
    ，提起上訴請求撤銷原判決，為無理由，應予駁回。
據上論斷，應依刑事訴訟法第373條、第368條，判決如主文。
本案經檢察官王怡仁提起公訴，檢察官林敬展提起上訴，檢察官
黃東焄到庭執行職務。
中    華    民    國   110    年     10   月   29     日
                  刑事庭審判長法  官  張宏節
                              法  官  張健河
                              法  官  林恒祺
以上正本證明與原本無異。
如不服本判決，應於收受送達後20日內向本院提出上訴書狀，其
未敘述理由者，並得於提起上訴狀後20日內向本院補提理由書（
均須按他造當事人之人數附繕本）「切勿逕送上級法院」。
告訴人或被害人如對於本判決不服者，應具備理由請求檢察官上
訴，其上訴期間之計算係以檢察官收受判決正本之日期為準。
若因疫情而遲誤不變期間，得向法院聲請回復原狀。
中    華    民    國   110    年     10   月   29     日
                              書記官  蔣若芸   
附錄本案論罪科刑法條
中華民國刑法第134條
公務員假借職務上之權力、機會或方法，以故意犯本章以外各罪
者，加重其刑至二分之一。但因公務員之身分已特別規定其刑者
，不在此限。
中華民國刑法第339條
意圖為自己或第三人不法之所有，以詐術使人將本人或第三人之
物交付者，處5年以下有期徒刑、拘役或科或併科50萬元以下罰
金。
以前項方法得財產上不法之利益或使第三人得之者，亦同。
前二項之未遂犯罰之。